# 请教陈版，子公司少数股东单方面增资，资本公积变动母公司合并报表列报的问题

提问人：小盆友 时间：2021-04-02 14:30:32
A集团公司下属子公司B公司，A公司对其持股比例为70%， 2020 年少数股东对B公司单方面增资，B公司收到少数股东出资额超出其在实收资本中所占份额的部分，B公司个别报表中计入了资本公积-资本溢价；
由于少数股东增资，A集团未丧失对B公司的控制权，继续纳入合并范围，针对B公司本年资本公积的变动，A集团的合并报表中所有者权益变动表中，是反应在”1.所有者投入的普通股”还是“其他”中呢？

回答人：chenyiwei
少数股东对子公司的增资没有形成母公司的普通股，因此建议填入“所有者突入和减少资本——其他”。如果在合并报表层面有部分溢价金额归属母公司股东享有的，则溢价金额归属母公司股东的部分填入“资本公积”列与“所有者投入和减少资本——其他”行交叉处的单元格内。